臺灣高雄地方法院刑事判決　　　　　　 96年度交訴字第215號
公　訴　人　臺灣高雄地方法院檢察署檢察官
被　　　告　乙○○
選任辯護人　王國傑律師
上列被告因業務過失致死案件，經檢察官提起公訴（96年度偵字
第17471 號），被告於準備程序中就被訴事實為有罪之陳述，經
本院告知簡式審判程序之旨，並聽取被告與公訴人之意見後，本
院合議庭裁定由受命法官獨任進行簡式審判程序，判決如下：
    主  文
乙○○從事業務之人，因業務上之過失致人於死，處有期徒刑陸
月，如易科罰金，以新臺幣壹仟元折算壹日。緩刑貳年。
    事  實
一、乙○○係輝川有限公司（下稱輝川公司）之修護工，於高雄
    港務局第118 號及119 號碼頭保養廠從事板車輪胎修復工作
    ，為從事業務之人。於民國96年6 月13日上午11時許，其為
    將待修理之板車拖往保養廠維修輪胎，而以堆高機前方之起
    重支架支撐編號SEAC89952 號板車之車頭，駕駛該堆高機以
    倒車方式拖曳該板車由北向南方向行駛，於上午11時45分許
    ，行經第118 號碼頭大型吊桿維修廠前道路時，適有林天文
    於該處沿同方向步行，乙○○駕駛堆高機拖曳板車時，本應
    注意車前及四周人車狀況，隨時保持必要之安全措施，而依
    當時情況，並無不能注意之情事，竟疏未注意及此，貿然駕
    駛堆高機往前行駛，致撞及前方之林天文，使林天文於胸腹
    及背腰臀部受有多重鈍挫傷，雖送至醫院急救，仍於當日下
    午1 時8 分許因出血性休克死亡。
二、案經被害人林天文之配偶甲○○告訴及內政部警政署高雄港
    務警察局移送臺灣高雄地方法院檢察署檢察官偵查起訴。
    理  由
一、訊據被告乙○○對於上開業務過失致死之犯行坦承不諱，並
    有證人即告訴人甲○○於警詢及偵查中所言為證，復有證人
    張凱迪、證人莊雲清、證人即當日與林天文共同執行高雄港
    海上油污巡查工作之蕭森榮、證人即輝川公司經理董宏川於
    警詢之證詞可參，此外另有臺灣高雄地方法院檢察署96甲字
    第1050號相驗屍體證明書、臺灣高雄地方法院檢察署法醫驗
    斷書、法務部法醫研究所（96）醫剖字第0961100915號解剖
    報告書、阮綜合醫院診斷證明書、高雄港務警察局林天文意
    外死亡案勘查報告及現場勘查相片冊（I）、（II）、（III
    ）、高雄港務警察局交通事故當事人登記聯單、中興分駐所
    道路交通事故初步分析研判表、A3類道路交通事故調查報告
    表、道路交通事故談話紀錄表、道路交通事故現場圖、現場
    照片、監視器畫面、臺灣快桅股份有限公司118/ 119號碼頭
    場地安全地圖等在卷可稽，足見被告前開任意性自白與事實
    相符，被告犯行堪已認定，本件事證明確，應依法論罪科刑
    。
二、按刑法第276 條第2 項業務上過失致人於死罪，以行為人之
    過失，係基於業務上行為而發生者為限，而所謂業務，係指
    個人基於其社會地位繼續反覆所執行之事務。被告為維修技
    術人員，此有維川有限公司從業人員在職證明單可憑，其於
    碼頭保養廠從事板車輪胎修復之工作，工作內容為更換板車
    輪胎，因部分板車之輪胎會鎖死，無法用車頭拖離，需將板
    車以推高機駛至保養廠進行維修，此業據被告供承在卷，復
    有證人莊雲清之證詞可佐，是核其駕駛推高機肇事致被害人
    林天文死亡，所為係犯刑法第276 條第2 項之業務過失致人
    於死罪。又被告於肇事後請同事代為報案並通知高雄港務局
    中興分駐所，並停留於現場，於處理員警到場時，自承為肇
    事者而接受裁判等情，此有被告之供述及道路交通事故談話
    紀錄表附卷可查，經核與自首之規定相符，應依刑法第62條
    前段規定減輕其刑。爰審酌被告並無受過駕駛推高機之訓練
    ，即駕駛推高機拖曳長達13.8公尺、重達2.5 噸之板車，不
    僅造成道路使用者之危險，更肇事使被害人林天文及其家人
    遭受無法彌補之損失，然犯後坦承犯行，與其雇主以新臺幣
    1200萬元與被害人家屬達成和解等一切情狀，量處如主文之
    刑，並諭知易科罰金之折算標準。又被告未曾受有期徒刑以
    上刑之宣告，有臺灣高等法院被告前案紀錄表在卷可憑，其
    因一時不慎而為本件犯行，事後已坦承犯行，深具悔意，又
    已與被害人家屬達成和解，已述之於前，經此刑之宣告後，
    應更知警惕而無再犯之虞，本院因認暫不執行其刑為當，予
    以宣告緩刑2 年，用啟自新。
據上論斷，應依刑事訴訟法第273 條之1 第1 項、第284 條之1
、第299 條第1 項前段，刑法第276 條第2 項、第62條前段、第
41條第1 項前段、第74條第1 項第1 款，刑法施行法第1 條之1
，判決如主文。
本案經檢察官丙○○到庭執行職務。
中　　華　　民　　國　　96　　年　　11　　月　　23　　日
                    交通法庭    法　官  蔡書瑜
以上正本證明與原本無異。
如不服本判決應於收受本判決後10日內向本院提出上訴書狀，並
應敘述具體理由，如未敘述上訴理由者，應於上訴期間屆滿後20
日內補提理由書狀於本院（均須按他造當事人之人數附繕本）「
切勿逕送上級法院」。
中　　華　　民　　國　　96　　年　　11　　月　　23　　日
　　　　　　　　　　　　　　　  書記官  邱靜銘
附錄法條：
中華民國刑法第276條第2項：
（過失致死罪）
因過失致人於死者，處 2 年以下有期徒刑、拘役或 2 千元以下
罰金。
從事業務之人，因業務上之過失犯前項之罪者，處 5 年以下有期
徒刑或拘役，得併科 3 千元以下罰金。
